【裁判字號】    90,上訴,539
【裁判日期】    891214
【裁判案由】    毒品危害防制條例
【裁判全文】
臺灣高等法院刑事判決                              九十年度上訴字第五三九號
    上  訴  人
    即  被  告  甲○○
右上訴人因毒品危害防制條例案件，不服臺灣基隆地方法院八十九年度訴字第六九九
號，中華民國八十九年十二月十四日第一審判決（起訴案號：臺灣基隆地方法院檢察
署八十九年度偵字第三一五七號、八十九年度毒偵字第一七六六號）提起上訴，本院
判決如左：
    主  文
上訴駁回。
    事  實
一、甲○○明知安非他命係第二級毒品，不得轉讓，竟基於概括犯意，自八十九年七
    月下旬某日起至同年月三十一日止，先後在臺北縣金山鄉○○○路六十六巷六弄
    十七號二樓住處，無償提供其供自己施用（施用第二級毒品由公訴人另案聲請臺
    灣基隆地方法院裁定送勒戒處所觀察勒戒）而持有之安非他命少許數量予賴盈森
    施用十餘次。嗣為警於八十九年七月三十一日下午七時三十分許，在臺北縣金山
    鄉○○○路六十六巷六弄十七號二樓住處經警查獲。
二、案經臺北縣警察局汐止分局報請臺灣基隆地方法院檢察署檢察官偵查起訴。
    理  由
一、訊據上訴人即被告甲○○矢口否認有轉讓第二級毒品安非他命之犯行，惟查，右
    揭被告甲○○轉讓安非他命予賴盈森之事實，業據其於偵查中供承：「‧‧‧賴
    盈森是住文化三路六十六巷六弄十七號三樓，我住二樓，我和他是朋友，所以他
    會向我要，我給他十幾次安非他命，每次都一點點，是免費提供，並無代價。是
    八十九年七月下旬開始前後十幾次請他用過‧‧‧」等語（見同上偵查卷第三十
    五頁反面），核與賴盈森證稱：「（問：甲○○有請你用安？）有，從上禮拜開
    始施用安非他命，我有向他要過十多次，他每次都給我一點點，我跟他是朋友關
    係‧‧‧」等情相符（見同上偵查卷第三十四頁反面），且證人賴盈森為警查獲
    所採尿液經檢驗結果，發現有甲基安非他命陽性反應，有上開基隆市衛生局檢驗
    成績書暨臺北縣警察局汐止分局人犯尿液檢體編號對照表在卷可證，被告甲○○
    轉讓第二級毒品安非他命之事實，應可認定。
二、按毒品危害防制條例業於八十六年十月三十日經立法院三讀通過，經總統於八十
    七年五月二十日公布施行，自同年月二十二日起生效，該條例第二條第二項第二
    款已將安非他命列為第二級毒品管制，不得非法製造、運輸、販賣、轉讓、施用
    或持有。核被告係觸犯毒品危害防制條例第八條第第二項之轉讓第二級毒品罪。
    被告持有安非他命之低度行為，應為轉讓毒品之高度行為所吸收，不另論罪。被
    告先後多次轉讓安非他命犯行，均時間緊接，方法相同，觸犯犯罪構成要件相同
    之罪名，顯係基於概括之犯意而為，為連續犯，應以一罪論，並加重其刑。原審
    認被告罪證明確，適用毒品危害防制條例第八條第二項、刑法第十一條前段、第
    五十六條之規定及審酌被告轉讓毒品之次數、所造成戕害他人身心之影響及其等
    犯罪動機、手段、品行、智識程度、犯罪之態度等一切情狀，量處有期徒刑八月
    。其認事用法及量刑尚無不合，被告上訴意旨，猶執陳詞，否認犯罪，非有理由
    ，應予駁回。
據上論斷，應依刑事訴訟法第三百六十八條，判決如主文。
本案經檢察官郭啟東到庭執行職務。
中      華      民      國      九十      年      三      月    二十一  日
                              臺灣高等法院刑事第二十一庭
                                  審判長法  官  葉  騰瑞
                                        法  官  江  國  華
                                        法  官  莊  明  彰
右正本證明與原本無異。
如不服本判決應於收受送達後十日內向本院提出上訴書狀，其未敘述上訴之理由者並
得於提起上訴後十日內向本院補提理由書（均須按他造當事人之人數附繕本）。
                                        書記官  廖  嫣  雯
中      華      民      國      九十      年      三      月    二十二  日
附錄：本案論罪科刑法條全文
毒品危害防制條例第八條：
轉讓第一級毒品者，處一年以上七年以下有期徒刑，得併科新台幣一百萬元以下罰金
。
轉讓第二級毒品者，處六月以上五年以下有期徒刑，得併科新台幣七十萬元以下罰金
。
轉讓第三級毒品者，處三年以下有期徒刑，得併科新台幣三十萬元以下罰金。
前三項之未遂犯罰之。
附錄：本判決論罪科刑法條全文


司法院資訊處製作；財團法人民間司法改革基金會備份。
